ro-RO: Tip de vizieră/cozoroc: Cozoroc reglabil; Bor integrat; Fără cozoroc; Cozoroc detașabil; Altele
ko: 바이저/챙 유형: 조절식 바이저; 일체형 챙; 바이저 없음; 탈부착식 바이저; 기타
fr: Type de visière ou de rebord: Visière réglable; Bord intégré; Sans visière; Visière amovible/détachable; Autre
ja: バイザー／つばタイプ: 調整可能バイザー; つば一体型; バイザーなし; 取り外し可能バイザー; その他
es: Tipo de visera/ala: Visera ajustable; Ala integrada; Sin visera; Visera extraíble/desmontable; Otro
sl-SI: Vrsta vizirja/senčnika: Prilagodljiv vizir; Vgrajen ščitnik; Brez vizirja; Odstranljiv vizir; Drugo
zh-CN: 遮阳板/帽檐类型: 可调遮阳板; 集成帽沿; 无遮阳板; 可拆卸遮阳板; 其他
lt-LT: Skydelio tipas: Reguliuojamas skydelis; Integruotas kraštas; Be skydelio; Nuimamas / atsegamas skydelis; Kita
zh-TW: 帽簷/遮陽板類型: 可調式帽簷; 一體式帽簷; 無帽簷; 可拆卸式帽簷; 其他
tr: Siperlik/kenarlık tipi: Ayarlanabilir siperlik; Entegre siperlik; Siperlik yok; Çıkarılabilir/ayrılabilir siperlik; Diğer
it: Tipo di visiera/tesa: Visiera regolabile; Tesa integrata; Senza visiera; Visiera rimovibile/staccabile; Altro
da: Type af visir eller skygge: Justerbart visir; Integreret skygge; Intet visir; Aftageligt visir; Andet
nb: Visir- eller bremtype: Justerbart visir; Integrert brem; Uten visir; Avtakbart visir; Annet
cs: Typ hledí/štítu: Nastavitelný kšilt; Integrovaný okraj; Bez kšiltu; Odnímatelný kšilt; Jiné
ru: Тип козырька/полей: Регулируемый козырек; Встроенные поля; Без козырька; Съемный козырек; Другое
nl: Vizier/rand type: Verstelbare klep; Geïntegreerde rand; Geen klep; Verwijderbare/afneembare klep; Overige
pt-PT: Tipo de visor/viseira: Viseira ajustável; Aba integrada; Sem viseira; Viseira amovível; Outro
bg-BG: Тип козирка/сенник: Регулируема козирка; Интегрирана периферия; Без козирка; Подвижна/сваляща се козирка; Друго
sv: Visir/brättetyp: Justerbar skärm; Integrerat brätte; Ingen skärm; Avtagbar/löstagbar skärm; Övrigt
de: Art des Visiers bzw. Schirms: Verstellbares Visier; Integrierte Krempe; Kein Visier; Abnehmbares/Entfernbares Visier; Sonstiges
hr-HR: Vrsta vizira/obruba: Podesivi šilt; Integrirani obod; Bez šilta; Uklonjivi/odvojivi šilt; Ostalo
en: Visor/brim type: Adjustable visor; Integrated brim; No visor; Removable/detachable visor; Other
sk-SK: Typ zorníka/okraja: Nastaviteľný šilt; Integrovaný okraj; Bez šiltu; Odnímateľný šilt; Iné
fi: Visiirin/lipan tyyppi: Säädettävä lippa; Integroitu lieri; Ei lippaa; Irrotettava lippa; Muu
el: Τύπος γείσου/χείλους: Ρυθμιζόμενο γείσο; Ενσωματωμένο γείσο; Χωρίς γείσο; Αφαιρούμενο/αποσπώμενο γείσο; Άλλο
th: ประเภทของกระบังหน้า/ปีกหมวก: ปีกหมวกแบบปรับได้; ปีกหมวกในตัว; ไม่มีปีกหมวก; ปีกหมวกแบบถอดได้; อื่นๆ
pl: Typ daszka/osłony: Regulowany daszek; Zintegrowany daszek; Bez daszka; Zdejmowany/odłączany daszek; Inne
hu: Arcvédő/karima típusa: Állítható napellenző; Beépített karima; Nincs napellenző; Levehető napellenző; Egyéb
pt-BR: Viseira/aba tipo: Viseira ajustável; Aba integrada; Sem viseira; Viseira removível/destacável; Outro
vi: Loại vành/mũ lưỡi trai: Vành che nắng có thể điều chỉnh; Vành tích hợp; Không có vành che nắng; Vành che nắng có thể tháo rời; Khác